Joaquin Ruiz Diaz

Full Stack Developer

(+54) 9 11 60327-735 joaquing.ruizdiaz@gmail.com linkedin.com/in/joaquindev/github.com/joaquingrd

Soy Full Stack Web Developer con experiencia en Javascript, EcmaScript 6, React, Redux, Node.js, Express, PostgreSQL, Sequelize, HTML5, CSS3, TypeScript. También tengo experiencia utilizando herramientas como Git, Slack y Trello, y he trabajado en equipos ágiles usando metodologías Scrum.

En mis proyectos, he trabajado en el diseño y desarrollo de aplicaciones interactivas, utilizando componentes basados en estándares para garantizar la calidad y la compatibilidad de la aplicación y siempre pensando en la experiencia del usuario.

Soy una persona comunicativa, analítica, organizada, con alto nivel de adaptabilidad y que disfruta el trabajo en equipo. Me mantengo en continua búsqueda por desarrollarme incorporando nuevos conocimientos, tecnologías y metodologías de trabajo eficientes.

Tengo fluidez en el idioma portugués y manejo básico del idioma inglés, pero estoy estudiando para seguir mejorando.

TECNOLOGÍAS

Javascript | React | Redux | Node.js | Express | PostgreSQL | Sequelize | HTML5 | CSS3 | Bootstrap |
TypeScript | ES6 | Herramientas: Git, Slack, Trello. Agile: Scrum.

IDIOMAS

Portugués: fluido - C2 Inglés: elemental - A2

PROYECTOS

Front End Developer - Portfolio en Bootstrap.

(Mar - 2022)

Experiencia académica.

freeCodeCapm, Buenos Aires, Argentina.

Este proyecto simple fue creado como parte de un curso de Bootstrap.

Se trata de un sitio web responsivo que tiene como objetivo mostrar el portfolio de proyectos de un programador, así como su experiencia en el uso de Bootstrap.

Tecnologías utilizadas: HTML5, CSS3, Bootstrap5.

https://joaquingrd.github.io/

Full Stack Web Developer - Countries App.

(Ene - 2023)

Experiencia académica.

Henry Bootcamp, Buenos Aires, Argentina.

Diseñar y desarrollar una App interactiva de países que incluía: landing page, home con las cartas de los países y sus banderas, paginado, página detail por cada país, búsquedas por nombre o ID, filtrados combinados para los países y para las actividades turísticas, ordenamiento alfabético y/o por número de habitantes, formulario para la creación de nuevas actividades turísticas, etc.

Realizado con componentes basados en estándares para garantizar la calidad y la compatibilidad de la App.

Tecnologías: React, Redux, NodeJS, JavaScript, Express, Sequelize, PostgreSQL, CSS puro y Git Hub.

- https://github.com/joaquingrd/PI-Countries-Joaquin-Ruiz-Diaz
- https://pi-countries-two.vercel.app

Front End Developer - Rick & Morty App.

(Dic - 2022)

Experiencia académica.

Henry Bootcamp, Buenos Aires, Argentina.

Diseñar y desarrollar una App interactiva consumiendo los datos de la API de Rick & Morty. La App desarrollada incluía: landing page, home con las cartas de los personajes, detail de los personajes, búsquedas por o ID, formulario para la creación de nuevos personajes, etc.

Realizado con componentes basados en estándares para garantizar la calidad y la compatibilidad de la App.

Tecnologías: React, Redux, JavaScript, CSS puro y Git Hub.

https://github.com/joaquingrd/appRickandMortyM2.git

EXPERIENCIA PROFESIONAL

• Gerente Administrativo Comercial

(Oct 2020 - Oct 2022)

Emporio Rituaali – Rio de Janeiro, Brasil.

Planeamiento estratégico y operacional - Confección y análisis de informes de gestión y financieros - Capacitación y gestión de equipos - Desenvolvimiento de nuevos productos y servicios - Desenvolvimiento de nuevas estrategias de ventas - Reuniones semanales con directoria - Convenios con proveedores y distribuidores.

• Recepcionista (Ago 2020 – Sep 2020)

Rituaali – Rio de Janeiro, Brasil.

Atención personalizada al cliente - Proceso de admisión - Gestiones administrativas - Manejo de caja.

• Voluntariado (Ene 2019 – Dic 2019)

Escola "O Livro" - Minas Gerais, Brasil.

Apoyo al directorio utilizando los conocimientos técnicos de gestión.

• Responsable del Departamento de Promoción

(Dic 2017 - Dic 2018)

Universidad Adventista del Plata – Entre Ríos, Argentina.

Análisis, desarrollo y puesta en marcha de un proyecto para captación de nuevos clientes - Capacitación de equipos de trabajo para alcanzar los clientes en cada etapa del funnel de ventas.

FORMACIÓN ACADEMICA

- Full Stack Web Developer. Henry Bootcamp. 800 horas de cursado teórico-práctico. 2023.
- Licenciatura en Administración. Universidad Adventista del Plata. 2019.
- Analista Contable. Universidad Adventista del Plata. 2017.

FORMACIÓN COMPLEMENTARIA

- Bootstrap 5 freeCodeCamp Mar 2023
- Basic JavaScript freeCodeCamp Oct 2022
- ECMAScript 6 freeCodeCamp Oct 2022
- Regular Expressions freeCodeCamp Oct 2022
- Técnicas de Feedback Assertivo Tatiani Tozetti Desenvolvimento Humano Mayo 2022
- HTML Udemy Abril 2022
- CSS Udemy Abril 2022
- Liderança Assertiva Tatiani Tozetti Desenvolvimento Humano Enero 2022
- Gestão de Relacionamentos Digitais Saint Paul Esc. de Negócios Mayo 2020